【裁判字號】    92,中簡上,164
【裁判日期】    920613
【裁判案由】    傷害
【裁判全文】
臺灣臺中地方法院刑事判決                      九十二年度中簡上字第一六四號
    上  訴  人
    即  被  告  庚○○
右上訴人因傷害案件，不服臺灣臺中地方法院臺中簡易庭九十二年度中簡字第二四八
號中華民國九十二年一月二十三日第一審簡易判決（聲請案號：臺灣臺中地方法院檢
察署檢察官九十一年度偵字第四○二九號），提起上訴，本院判決如左：
    主  文
上訴駁回。
    事  實
一、庚○○與丙○於民國九十年十月十二日十九時三十分許，在臺中市○○區○○里
    ○○鄰○○街二七巷五號前，因細故發生爭執，庚○○竟基於傷害之犯意，以手
    握拳毆打丙○左臉，致丙○受有頭痛、頭昏、左邊顏面紅腫疼痛之傷害。丙○返
    家後向家人告知遭庚○○毆傷之事，其子乙○○（涉犯本件傷害犯行部分，業經
    判處有期徒刑四月確定）得知該事後，即於翌日即九十年十月十三日凌晨二時三
    十分許，與姊姊甲○○、姊夫丁○○（以上二人由檢察官另簽分偵辦）、女友己○○，及其友人真實姓名、年籍不詳綽號「小吳」之成年男子（另由檢察官簽分
    他案偵辦），一同至臺中市西屯區○○○路○段一五○號警衛室找庚○○理論，
    詎雙方言談不合，乙○○生氣庚○○毆打其母又無和解誠意，乃與小吳共同基於
    傷害之犯意聯絡，毆打庚○○，庚○○亦另起傷害之犯意，隨手持其所有置於警
    衛室櫃子下方之鐵鎚一支還擊，並打中甲○○之雙腳，乙○○見狀亦隨手拾起該
    處置放之塑膠棒一支（未扣案）與庚○○互毆（乙○○所受傷害部分未據告訴）
    ，嗣因庚○○之妻楊冬梅請他棟大樓警衛戊○○報警，雙方始停止互毆，惟仍致
    甲○○受有兩側下肢挫傷瘀傷之傷害，而庚○○亦因此受有頭部外傷及血腫、左
    耳裂傷、左手指第五指挫傷等傷害。
二、案經丙○、甲○○、庚○○分別訴由臺中市警察局第六分局報請臺灣臺中地方法
    院檢察署檢察官偵查後聲請簡易判決處刑。
    理  由
一、右揭犯罪事實，訊據被告庚○○固坦承有與乙○○等人於上揭時、地發生爭執，
    惟矢口否認有何傷害之犯行，辯稱：伊是因為丙○把她孫子賣給別人，要檢舉她
    們販賣人口，所以才起爭執；打丙○是一年多前的事，且業已和解，當天並無毆
    打丙○；另當天伊是於半夜中遭乙○○等人叫下樓加以圍毆，且遭乙○○持上開
    鐵鎚擊傷，伊並未還擊與乙○○等人互毆，亦未持鐵鎚打傷甲○○，實際上甲○○乃在混亂當中為乙○○、丁○○等人衝撞倒地所傷；又丁○○與乙○○為共犯
    ，其證詞難認公允，伊實無傷害犯行等語。經查：右揭犯罪事實，業據告訴人丙○、甲○○於警、偵訊中及本院調查時到庭指訴綦詳，核與同案被告乙○○於警
    、偵訊中及本院審理時自白與庚○○互毆之情節相符，且與證人丁○○、戊○○
    、己○○分別於警、偵訊中及本院調查時到庭結證之情節相符，被告庚○○空言
    否認犯行，且指摘丁○○之證詞可信度云云，均無足採。至被告庚○○辯稱伊係
    遭乙○○持上揭鐵鎚加以圍毆成傷，伊並未還擊云云，惟其於本院調查時業已自
    承該鐵鎚本來是放在伊大樓警衛室之工具箱內（見本院九十二年五月五日訊問筆
    錄），再參諸證人戊○○證稱：案發當時曾看到甲○○跌倒後倉惶跑到他大樓警
    衛室，甲○○並告知對面有人在打架，她很害怕，所以他叫她去躲一下等語（見
    本院九十二年五月五日訊問筆錄），則倘被告庚○○所述為真，伊係遭乙○○、
    甲○○等人分持工具圍毆，乙○○如何得知工具箱內有鐵鎚？甲○○又何來害怕
    閃躲之舉？足見庚○○之辯解難謂與事實相符。此外，本件復有現場位置圖一張
    、照片三幀、臺中市警察局第六分局協和派出所受理各類案件紀錄表一件、診斷
    證明書六份在卷可資佐證，被告庚○○上揭辯詞無非事後畏罪卸責之詞，無足採
    信，從而本件事證明確，被告庚○○犯行至堪認定。
二、核被告庚○○所為分係犯刑法第二百七十七條第一項之傷害罪。被告庚○○所犯
    傷害二罪間，犯意各別，罪名不同，應分論併罰之。上訴人即被告庚○○之上訴
    並無理由，業如前述。本件原審審酌一切情狀，依刑法第二百七十七條第一項、
    第五十一條第五款、第四十一條第一項前段、第三十八條第一項第二款，罰金罰
    鍰提高標準條例第一條前段、第二條，分別量處被告有期徒刑四月、三月，並定
    其應執行刑有期徒刑六月及諭知易科罰金之折算標準，其認事用法並無違誤，且
    核其所量處之刑，並無過輕、過重或不當情形；是本件上訴人即被告之上訴意旨
    為無理由，應予駁回。
據上論斷，應依刑事訴訟法第四百五十五條之一第三項、第三百六十八條，判決如主
文。
本案經檢察官吳祚延到庭執行職務。
中      華      民      國    九十二    年      六      月     十三     日
                              臺灣臺中地方法院刑事第六庭
                                  審判長法  官  梁 堯 銘
                                        法  官  莊 深 淵
                                        法  官  洪 堯 讚
右正本證明與原本無異。
不得上訴。
                                        書記官
中      華      民      國    九十二    年      六      月     十六     日
附錄論罪科刑法條
刑法第二百七十七條第一項
傷害人之身體或健康者，處三年以下有期徒刑、拘役或一千元以下罰金。


司法院資訊處製作；財團法人民間司法改革基金會備份。
